【裁判字號】    89,簡抗,14
【裁判日期】    891222
【裁判案由】    停止執行
【裁判全文】
臺灣士林地方法院民事裁定  八十九年度簡抗字第一四號
    抗  告  人    乙○○
    代  理  人    許麗紅律師
    被  抗告人    甲○○      .
右當事人間請求停止執行事件，對於本院內湖簡易庭民國八十九年九月二十一日所為
之裁定，提起抗告，本院裁定如左：
    主      文
原裁定廢棄。
抗告人供擔保新臺幣貳佰萬元後，本院八十九年度執字第六一三二號執行事件之強制
執行程序，於臺灣臺北地方法院臺北簡易庭八十九年度北簡字一二一九五號確認本票
債權不存在事件判決確定、和解或撤回起訴前應暫予停止。
抗告費用由被抗告人負擔。
    理      由
一、抗告意旨略以：附表所示之本票係抗告人遭脅迫、毆打之情況下所簽發，自欠缺
    發票意思，抗告人已對之提起確認本票債權不存在訴訟，自應准許停止執行，原
    審率為駁回之裁定，顯有違誤等詞。
二、按有回復原狀之聲請，或提起再審或異議之訴，或對於和解為繼續審判之請求，
    或提起宣告調解無效之訴、撤銷調解之訴，或對於許可強制執行之裁定提起抗告
    時，法院因必要情形，或依聲請定相當並確實之擔保，得為停止強制執行之裁定
    ，強制執行法第十八條第二項定有明文。次按准許本票強制執行之裁定、准許拍
    賣抵押物之裁定及有執行力之公證書，性質上均屬非訟事件，初無確定實體上法
    律關係之效力，故非訟事件法第一百零一條第二項、強制執行法第十八條第二項
    、公證法第十一條第三項規定，為兼顧債務人之權益，乃分別情形設其停止執行
    之規定，司法院大法官會議釋字第一八二號並就許可拍賣抵押物之裁定，參考非
    訟事件法第一百零一條第二項及公證法第十一條第三項之規定，進一步解釋抵押
    人如主張有不得強制執行之事由而提起訴訟時，亦得依法聲請停止執行。本票經
    法院裁定准許強制執行後，債務人如基於本票偽造、變造以外之原因，而提起確
    認本票債權不存在訴訟者，雖非非訟事件法第一百零一條第二項、強制執行法第
    十八條第二項所列之事由，然為兼顧債務人之權益，亦應許其提供擔保，停止執
    行，以避免債務人發生不能回復之損害（最高法院八十五年度臺抗字第一三七號
    裁定參照）。經查：抗告人以系爭本票非出於其自由意思所簽發為由，向臺灣臺
    北地方法院臺北簡易庭提起確認系爭本票債權不存在之訴訟，聲請裁定停止本院
    八十九年度執字第六一三二號執行事件之強制執行，有起訴狀影本一份附卷可參
    ，揆諸前揭說明，本院認抗告人所為停止執行之聲請為有理由，應予准許。原審
    認其聲請無理由而駁回其聲請，尚有未洽，抗告意旨指摘原裁定不當，求予廢棄
    改判，為有理由，爰由本院予以廢棄改判，如主文第二項所示。
三、依民事訴訟法第四百九十二條第二項、第九十五條、第七十八條裁定如主文。
中       華      民      國    八十九    年    十二     月    二十二    日
                                    臺灣士林地方法院民事第一庭
~B審判長法官  陳介源
~B法      官  陳梅欽
~B法      官  方彬彬
右為正本係照原本作成。
本裁定不得抗告。
中      華      民      國     九十     年      一      月      二      日
~B法院書記官  劉道文
~FO
附表：
    發  票  日  票面金額    到  期  日    票  據  號  碼
    88.10.21.   二百萬元    88.10.23.     四六一八五六


司法院資訊處製作；財團法人民間司法改革基金會備份。
